最高法院民事裁定　　　　　　　　　　111年度台抗字第209號
再 抗告 人　駱佳欣

訴訟代理人　楊大德律師
上列再抗告人因與相對人吳立華間請求損害賠償事件，對於中華
民國111年1月4日臺灣高等法院臺中分院裁定（110年度抗字第48
4 號），提起再抗告，本院裁定如下：
    主  文
再抗告駁回。                                            
再抗告訴訟費用由再抗告人負擔。
    理  由
按訴訟全部或一部之裁判，以他訴訟之法律關係是否成立為據者
，法院得在他訴訟終結前以裁定停止訴訟程序，為民事訴訟法第
182條第1項所明定。從而，他訴訟之法律關係，如非本訴訟之先
決問題，即無停止訴訟可言。本件原法院以：再抗告人於本件訴
訟係以相對人自承為臺中市○○區○○段000○0地號土地（下稱
系爭土地）之借名登記出名人，即無領取系爭土地之徵收補償費
新臺幣（下同）2143萬2409元（下稱系爭補償費）之權利，乃就
伊依臺中市北屯區調解委員會96年民調字第 234號調解書（下稱
系爭調解書）申請登記為系爭土地所有權人，並據以領取土地徵
收之系爭補償費，向臺灣臺中地方法院（下稱臺中地院）聲請假
扣押，致伊未能領取而受損害，依民法第184條第1項前段規定，
請求相對人負損害賠償責任（案分臺中地院110年度重訴字第368
號，下稱本件訴訟）。而相對人另案於臺中地院101 年度重訴字
第465號（原法院110年度重上更二字第24號）返還不當得利事件
（下稱另案訴訟），係以系爭土地為訴外人駱文欽生前借名登記
於相對人名下，並未終止借名關係，嗣再抗告人持系爭調解書辦
理移轉登記為系爭土地所有人，惟系爭調解書業經原法院 100年
度重上更㈠字第36號判決宣告調解無效確定，再抗告人以其為系
爭土地所有權人而領取系爭補償費，並無法律上原因，而請求再
抗告人返還系爭補償費之不當得利。則另案訴訟相對人對再抗告
人有無請求返還系爭補償費之不當得利請求權，並非本件訴訟相
對人聲請假扣押是否成立侵權行為之先決問題，再抗告人聲請停
止本件訴訟程序，於法不合等語，因而廢棄臺中地院所為停止本
件訴訟之裁定。查本件訴訟再抗告人主張相對人應負侵權行為損
害賠償責任，並非悉依另案訴訟之不當得利請求權是否成立為據
，尚難認另案訴訟即屬本件訴訟之先決問題，則原裁定因而廢棄
第一審所為停止訴訟之裁定，並無適用法規顯有違誤情事。再抗
告意旨，指摘原裁定不當，聲明廢棄，非有理由。
據上論結，本件再抗告為無理由。依民事訴訟法第495條之1 第2
項、第481條、第449條第 1項、第95條、第78條，裁定如主文。
中    華    民    國   111    年    3     月    10    日
                      最高法院民事第七庭
                          審判長法官  林  恩  山  
                                法官  邱  瑞  祥  
                                法官  吳  青  蓉  
                                法官  吳  美  蒼  
                                法官  黃  麟  倫  
本件正本證明與原本無異
                                      書  記  官
中    華    民    國   111    年    3     月    17    日